【裁判字號】    91,小上,137
【裁判日期】    920110
【裁判案由】    清償債務
【裁判全文】
臺灣板橋地方法院民事裁定  九十一年度小上字第一三七號
   上  訴  人    甲○○
   被 上 訴人    乙○○
右當事人間請求清償債務事件，上訴人對於中華民國九十一年十一月四日本院板橋簡
易庭九十一年度板小字第一七三一號第一審判決提起上訴，本院裁定如左：
    主      文
上訴駁回。
第二審訴訟費用新台幣壹仟壹佰玖拾壹元由上訴人負擔。
    理      由
一、按對於小額程序之第一審判決之上訴，非以其違背法令為理由，不得為之，民事
    訴訟法第四百三十六條之二十四第二項定有明文。依同法第四百三十六條之三十
    二第二項準用同法第四百六十八條、第四百六十九條第一款至第五款之規定，判
    決不適用法規或適用不當，為違背法令；判決有同法第四百六十九條第一款至第
    五款情形之一者，為當然違背法令。是當事人對於小額程序之第一審判決提起上
    訴，如以判決有民事訴訟法第四百六十八條規定不適用法規或適用法規不當為理
    由者，其上訴狀或理由書應有具體之指摘，並揭示該法規之條項或其內容。若係
    成文法以外之法則，應揭示該法則之旨趣。倘為司法院解釋或最高法院之判例，
    則應揭示該判解之字號或其內容。如以民事訴訟法第四百六十九條第一款至第五
    款情形為理由時，其上訴狀或理由書，應揭示合於該條款之事實。上訴狀或理由
    書如未依此項方法表明，或其所表明者，顯與上開法條規定之情形不相合時，即
    難認已對小額程序第一審判決之違背法令有具體之指摘，其上訴自難認為合法。
二、本件上訴人係對於小額訴訟之第一審判決提起上訴，核其上訴理由狀僅載稱：被
    上訴人應就上訴人向被上訴人借款八萬元負舉證責任，至於台灣板橋地方法院檢
    察署八十七條偵字第九十七號不起訴處分書，經上訴人再議，業經發回偵查，不
    得引用該不起訴處分書云云，惟查，民事訴訟如係原告主張權利者，應先由原告
    負舉證之責，若原告不能舉證以證實自己主張之事實為真實，則被告就其抗辯事
    實，即令不能舉證，或其所舉證據尚有瑕疵，亦應駁回原告之請求，最高法院十
    七年上字第九一七號判例已有明言，原告本於借貸關係請求被告給付欠款，依上
    開說明，即應由原告就借貸關係成立或生效要件負舉證責任，在原告未盡其舉證
    責任之前，並無要求被告就其抗辯事實先負舉證責任之理，是原審判決認為原告
    應先負舉證責任並無違舉證責任分配之法則，上訴人對原判決之指摘並非有據。
    此外，上訴人即未具體指出原審判決尚有如何違背法令情事，更未指明原審判決
    所違反之法令條項或其內容以及依訴訟資料有何判決違背法令之具體事實，參諸
    前開說明，自不得謂已合法表明上訴理由，從而本件上訴，顯難認為合法，應予
    駁回。
三、依民事訴訟法第四百三十六條之三十二第二項、第四百四十四條第一項前段、第
    九十五條、第七十八條，裁定如主文。
中      華      民      國    九十二    年      一      月      十      日
                                    臺灣板橋地方法院民事第三庭
~B審判長法官  黃麟倫
~B法      官  陳麗玲
~B法      官  徐玉玲
右為正本係照原本作成
不得抗告
中      華      民      國    九十二    年      一      月      十      日
~B法院書記官  朱家惠


司法院資訊處製作；財團法人民間司法改革基金會備份。
